---
output: github_document
---

<!-- README.md is generated from README.Rmd. Please edit that file -->

```{r, include = FALSE}
knitr::opts_chunk$set(
  collapse = TRUE,
  comment = "#>",
  fig.path = "man/figures/README-",
  out.width = "100%"
)
```

# meteorologia

<!-- badges: start -->
[![Lifecycle: experimental](https://img.shields.io/badge/lifecycle-experimental-orange.svg)](https://lifecycle.r-lib.org/articles/stages.html#experimental)
[![R-CMD-check](https://github.com/lizmartinez-droid/meteorologia/actions/workflows/R-CMD-check.yaml/badge.svg)](https://github.com/lizmartinez-droid/meteorologia/actions/workflows/R-CMD-check.yaml)
[![Codecov test coverage](https://codecov.io/gh/lizmartinez-droid/meteorologia/graph/badge.svg)](https://app.codecov.io/gh/lizmartinez-droid/meteorologia)
<!-- badges: end -->

El objetivo de este paquete es analizar datos de estaciones meteorologicas, resumiendo y presentadolos.

## Instalación

Podes instalar el paquete en [GitHub](https://github.com/) con:

```{r}
# install.packages("pak")
# pak::pak("lizmartinez-droid/meteorologia")
```


## Carga paquete

Se debe cargar el paquete con el siguente código.

```{r}
library(meteorologia)
```


## Funciones 

El paquete incluye tres funciones:

leer_datos_estacion() Descarga y lee los datos meteorológicos de una estación específica del INTA.

```{r}
 estacion1 <- leer_datos_estacion("NH0472", "NH0472.csv")
```


tabla_resumen_temperatura() Crea una tabla resumen con estadísticas básicas de temperatura (promedio, desvío, máximos y mínimos).

```{r}
tabla_resumen_temperatura(estacion1)
```


grafico_temperatura_mensual() Genera un gráfico de líneas con la temperatura promedio mensual de una o varias estaciones.

```{r}
grafico_temperatura_mensual(estacion1, c("blue"), "Temperatura promedio mensual")
```


## Créditos

Datos meteorológicos obtenidos del Instituto Nacional de Tecnología Agropecuaria (INTA) – Sistema de Información y Gestión Agropecuaria (SIGA).

## Licencia

Este paquete se distribuye bajo la licencia [MIT](LICENSE.md).

## Cómo contribuir
 
Si querés colaborar con este proyecto, por favor leé primero nuestra guía de contribución: [Guía de contribución](CONTRIBUTING.md)


### Autor del paquete: Liz Martinez
